臺灣高雄地方法院刑事判決　　　　　　　 99年度訴字第502號
公　訴　人　臺灣高雄地方法院檢察署檢察官
被　　　告　林良泰
上列被告因違反槍砲彈藥刀械管制條例案件，經檢察官提起公訴
（98年度偵字第29369 號），本院判決如下：
    主  文
本件免訴。
    理  由
一、公訴意旨係以：被告林良泰未經許可，於民國98年6 月1 日
    凌晨2 時許，在高雄市○○區○○路與大同路口，向綽號「
    阿東」之男子（真實姓名年籍不詳）取得具有殺傷力之子彈
    2 顆（起訴書誤載為1 顆），並無故持有之。嗣於98年9 月
    28日晚上11時30分許，友人謝政璋（由本院另行審理）駕駛
    車牌號碼7325-XC 號自小客車搭載被告外出，被告將上開具
    殺傷力之子彈2 顆連同其餘15顆不具殺傷力子彈及改造瓦斯
    鋼珠手槍1 把（無殺傷力）、第2 級毒品甲基安非他命6 小
    包、搖頭丸1 顆、電子磅秤1 具一併攜帶，因唯恐遭查獲，
    央請謝政璋提供側背包1 只供藏放該等物品（涉犯違反毒品
    危害防制條例案件，被告部分另經臺灣高雄地方法院檢察署
    檢察官以98年毒偵字6442號提起公訴，謝政璋部分另以98年
    度毒偵字第6441號偵辦中）。嗣於翌日（29日）凌晨零時許
    ，謝政璋駕車行經高雄市○○區○○路218 號前，因行止有
    異為警攔檢查獲，並在該側背包扣得上開物品。因認被告所
    為，係犯違反槍砲彈藥刀械管制條例第12條第4 項持有子彈
    罪嫌云云。
二、按案件曾經判決確定者，應諭知免訴之判決，刑事訴訟法第
    302 條第1 款定有明文。此項原則關於實質上一罪或裁判上
    一罪，均有其適用。想像競合犯係裁判上之一罪，該項犯罪
    之一部分犯罪事實曾經判決確定者，其效力當然及於全部，
    如檢察官復將其他部分重行起訴，自應諭知免訴之判決。
三、經查，本件被告林良泰前基於持有第二級毒品甲基安非他命
    、搖頭丸（MDMA）之犯意，於98年6 月1 日凌晨2 時許在高
    雄市○○區○○路與大同路口，收受由綽號「阿東」但真實
    姓名年籍不詳之人所交付之第二級毒品甲基安非他命6 包（
    驗後淨重分別為3.401 公克、3.473 公克、1.566 公克、1.
    483 公克、3.384 公克、0.219 公克）、搖頭丸1 顆而持有
    之。嗣於98年9 月28日23時30分許，被告將上開第二級毒品
    甲基安非他命6 包、搖頭丸1 顆，交予與其同住在高雄市左
    營區○○○路346 號5 樓之國中同學謝政璋，由謝政璋放入
    自己之側背包內並駕駛車牌號碼7325-XC 號自小客車搭載被
    告出門，於98年9 月29日零時許，為警在高雄市○○區○○
    路218 號前盤檢查獲，並扣得上開第二級毒品甲基安非他命
    6 包及搖頭丸1 顆、電子磅秤1 台等物。所涉違反毒品危害
    防制條例第11條第2 項之持有第二級毒品罪嫌，業經臺灣高
    雄地方法院檢察署檢察官以98年度毒偵字第6442號提起公訴
    ，並由本院於99年2 月25日以99年度審簡字第698 號刑事簡
    易判決判處有期徒刑5 月，如易科罰金，以新臺幣1000元折
    算1 日，於99年3 月25日確定在案，有本院99年度審簡字第
    698 號刑事簡易判決、臺灣高等法院檢察署檢察官98年度毒
    偵字第6442號起訴書及臺灣高等法院被告前案紀錄表各1 份
    在卷為憑（見本院99年度訴字第502 號卷第141 至144 頁、
    第166 頁背面）。該案認定被告取得上開第二級毒品之時間
    、地點、對象及被查獲之時間，與本件檢察官起訴被告取得
    具有殺傷力之子彈2 顆之時間、地點、對象及被查獲之時間
    均相同，而被告於98年9 月29日被查獲當日警詢及偵訊時均
    供稱：被查獲之第二級毒品甲基安非他命6 包、搖頭丸1 顆
    、電子磅秤1 台、子彈17顆（2 顆具殺傷力、15顆不具殺傷
    力子彈）及改造瓦斯鋼珠手槍1 把（無殺傷力），是於98年
    6 月1 日約2 時許，在高雄市○○區○○路與大同路口，向
    綽號「阿東」之男子取得等語（見警卷第5 至6 、10頁、臺
    灣高雄地方法院檢察署98年度偵字第29369 號偵查卷第9 至
    10頁），供述其係同時取得被查獲之第二級毒品及具有殺傷
    力之子彈，被告於本院則辯稱被查扣之物品均是謝政璋所有
    云云，則本案並無證據證明被告係於不同時間、地點先後取
    得而分別持有前案之第二級毒品及本件具殺傷力之子彈，應
    認被告本件被訴持有具殺傷力子彈部分與已判決確定之持有
    第二級毒品部分，係一行為觸犯數罪名，為想像競合犯，屬
    裁判上一罪，依審判不可分原則，被告持有第二級毒品部分
    ，既已經本院99年度審簡字第698 號判決確定，該案判決之
    效力，應及於全部犯罪事實，則本件被告被訴非法持有子彈
    犯行部分，自為前揭確定判決效力所及，揆諸前揭說明，應
    諭知免訴之判決。
據上論結，應依刑事訴訟法第302 條第1 款判決如主文。
本案經檢察官魏豪勇到庭執行職務。
中    華    民    國  100     年    2     月    11    日
                  刑事第六庭  審判長法  官  李璧君
                                    法  官  曾仁勇
                                    法  官  曾鈴
以上正本證明與原本無異。
如不服本判決應於收受送達後10日內向本院提出上訴書狀，並應
敘述具體理由；如未敘述上訴理由者，應於上訴期間屆滿後20日
內向本院補提理由書（均須按他造當事人之人數附繕本）「切勿
逕送上級法院」。
中    華    民    國   100    年    2     月    14    日
                                    書記官  李月君